---
title: "Tarefa 1"
output: 
  flexdashboard::flex_dashboard:
    orientation: columns
    vertical_layout: fill
    theme: paper
---

<style>
.navbar {
  background-color:#e32d91;
  color: yellow !important;
}

.navbar-inverse .navbar-nav > li > a:hover,
.navbar-inverse .navbar-nav > li > a:focus {
    background-color: yellow;
    color: #e32d91;
}
.navbar-inverse .navbar-nav > .active > a,
.navbar-inverse .navbar-nav > .active > a:hover,
.navbar-inverse .navbar-nav > .active > a:focus {
  color: #e32d91;
  background-color: yellow;
}
.navbar-inverse .navbar-toggle:hover,
.navbar-inverse .navbar-toggle:focus {
  background-color: yellow;
}
.navbar-inverse .navbar-collapse,
.navbar-inverse .navbar-form {
  border-color: #e32d91;
}
</style>  


```{r setup, include=FALSE}
library(flexdashboard)
library(tidyverse)
library(plotly)
library(highcharter)

```
Página 1
===========================================

Column {data-width=650}
-----------------------------------------------------------------------

### Preço do Café (1973 a 1995)

```{r}
coffee <- read.csv("coffee-prices-historical-chart-data.csv")

coffee$date <- as.Date(coffee$date)

coffee_plot <- coffee %>% 
  filter(date <= "1995-12-31") %>% 
  ggplot(aes(date, value))+
  scale_x_date(date_breaks = "2 year", date_labels = "%b\n%Y")+
  geom_line(color="#e32d91")+
  labs(y="Preço nominal (dólares por libra)")

ggplotly(coffee_plot)


#coffee %>% 
#  hchart("line",
#         hcaes(date, value),
#         color="#e32d91") 

```

Column {data-width=350}
-----------------------------------------------------------------------

### Período 1973 a 1995

Dados obtidos de: https://www.macrotrends.net/2535/coffee-prices-historical-chart-data

As secas ou geadas ocasionalmente destroem ou danificam muitos cafezais brasileiros. Pelo fato de o Brasil se o maior produtor mundial de café, as secas ou geadas resultam em um decréscimo na oferta de café e provocam acentuadas elevações do preço. Por exemplo, em julho de 1975, geadas destruíram a maior parte da safra de café que seria colhida entre 1976 e 1977. 

Como mostra a Figura da esquerda, o preço da libra de café em Nova York passou de ```US$ 0,68``` em 1975 para ```US$ 1,23``` em 1976, e para `US$ 3,33` em 1977. Depois, os preços caíram, mas novamente subiram em 1986, após uma seca de sete meses em 1985, que arruinou boa parte da safra brasileira. Por fim, a partir de junho de 1994, geadas seguidas por seca destruíram cerca de metade da safra brasileira de café. Como resultado, o preço em 1994 e 1995 ficou em torno de duas vezes o preço de 1993.  

Página 2
===========================================

Column {data-width=650}
-----------------------------------------------------------------------
### Preço do Café (1996 a 2021)

```{r}

coffee_plot <- coffee %>% 
  filter(date > "1995-12-31") %>% 
  ggplot(aes(date, value))+
  scale_x_date(date_breaks = "2 year", date_labels = "%b\n%Y")+
  geom_line(color="#e32d91")+
  labs(y="Preço nominal (dólares por libra)")

ggplotly(coffee_plot)



```

Column {data-width=350}
-----------------------------------------------------------------------

### Período 1996 a 2010

Em 2002, porém, o preço havia caído para o nível mais baixo em 30 anos. Ao atingir uma queda de `US$ 0,45` por libra em 2002, o preço do café aumentou a uma taxa média de 17% ao ano, chegando a `US$ 1,46` — igual ao pico de 1995 — em 2010. 

O importante na Figura é observar que o aumento de preço ocorrido após secas ou geadas geralmente é de curta duração. Dentro de um ano, o preço começa a cair e, dentro de três ou quatro anos, ele retorna ao nível anterior às geadas. 

Página 3
===========================================

Column {data-width=650}
-----------------------------------------------------------------------
### Preço do Café (1973 a 2021)

```{r}

coffee_plot <- coffee %>% 
  ggplot(aes(date, value))+
  scale_x_date(date_breaks = "10 year", date_labels = "%b\n%Y")+
  geom_line(color="#e32d91")+
  labs(y="Preço nominal (dólares por libra)")

ggplotly(coffee_plot)

```

Column {data-width=350}
-----------------------------------------------------------------------

### Análise geral

Por exemplo, em 1978 o preço do café em Nova York caiu para `US$ 1,48` por libra e, em 1983, caiu em termos reais (com os ajustes da inflação) para um nível muito próximo do preço de 1975, quando as geadas ainda não tinham ocorrido.Da mesma forma, em 1987, o preço do café caiu, ficando abaixo do nível de 1984, e então continuou caindo até congelar em 1994. 

Ao atingir uma queda de `US$ 0,45` por libra em 2002, o preço do café aumentou a uma taxa média de 17% ao ano, chegando a `US$ 1,46` — igual ao pico de 1995 — em 2010 (como explicado anteriormente).

Os produtores de café brasileiros trabalharam para aumentar sua produção na década passada, mas o clima ruim levou a resultados inconsistentes na colheita. O preço do café varia desse modo porque tanto a demanda como a oferta (especialmente a oferta) são muito mais elásticas no longo do que no curto prazo.

Observe que, em um prazo muito curto (um ou dois meses após as geadas), a oferta é completamente inelástica: apenas uma quantidade fixa de grãos de café pode ser produzida no ano, parte da qual foi danificada pelas geadas. A demanda também é relativamente inelástica. Em consequência das geadas, a curva de oferta é deslocada para a esquerda, e o preço aumenta acentuadamente.

No período intermediário — digamos, um ano após as geadas — tanto a oferta quanto a demanda tornam-se mais elásticas. A oferta apresenta-se mais elástica em virtude de os cafezais existentes poderem ter colheitas mais intensivas (com algum prejuízo para a qualidade), e a demanda torna-se mais elástica porque os consumidores tiveram tempo para alterar os hábitos de compra. 

Finalmente, no longo prazo, o preço retorna ao nível normal, pois os cafeicultores tiveram tempo para repor os cafezais danificados pelas geadas. A curva de oferta no longo prazo passa, então, a refletir apenas o custo de produção do café, incluindo os custos da terra, do plantio, da manutenção dos cafezais e de uma taxa de lucro competitiva.


Página 4
===========================================

Column {data-width=650}
-----------------------------------------------------------------------
### Preço do Café (1973 a 2021)

```{r}

coffee_plot <- coffee %>% 
  ggplot(aes(date, value))+
  scale_x_date(date_breaks = "10 year", date_labels = "%b\n%Y")+
  geom_line(color="#e32d91")+
  labs(y="Preço nominal (dólares por libra)")

ggplotly(coffee_plot)

```

Column {data-width=350}
-----------------------------------------------------------------------

### Instruções

Com base nestas informações:

1) Procure explicar de maneira similar como possíveis secas ou outras quedas de produção de café no Brasil (referencie notícias ou informações publicadas em alguma mídia) afetaram o preço entre 2010 e 2021. `(2,5 pts.)`

2) Agora, analise mais específicamente o comportamento do preço do café no período pré-pandemia (2 ou 3 anos anteriores a 2020) e pandemia  (ano 2020). O que aconteceu com os preços? tente representar usando curvas de oferta-demanda. `(2,5 pts.)`

3) Considerando que, muito provavelmente, a grande quantidade de demissões e desligamentos no ano 2020 tenha reduzido a renda das famílias, utilize a linha de orçamento e as curvas de indiferença para exemplificar o que pode ter acontecido com o consumo de café com relação a outros bens (coloque café no eixo `x`, e o conjunto das outras mercadorias no eixo `y`). Exemplifique utilizando mudanças nas linhas de orçamento e tente explicar os efeitos renda e substituição. `(2,5 pts.)`

4) Utilizando como base a explicação da elasticidade no curto, intermédio e longo prazos (página 3), realice um gráfico das curvas de oferta e demanda para cada um, e exemplifique com alguns valores de preço e quantidade. `(2,5 pts.)`



